臺灣花蓮地方法院民事小額判決  
111年度花小字第607號
原      告  彭秀錦  
被      告  陳泓銘  
上列當事人間請求損害賠償事件，本院於民國111年11月30日言
詞辯論終結，判決如下：
    主      文
被告應給付原告新臺幣參佰元。
原告其餘之訴駁回。
訴訟費用新臺幣壹仟元由被告負擔新臺幣伍元，餘由原告負擔。
本判決第一項得假執行；但被告如以新臺幣參佰元為原告供擔保
後，得免為假執行。　　　　　　　　　
　　事實及理由
一、原告主張如附件1之書狀所載（依據民事訴訟法第436條之23
    準用第434條第1項規定），並於本院審理時補充：本件被告
    有提供擔保金新臺幣（下同）66,020元，依民法第184條第1
    項前段規定，請求被告賠償因為停止本件強制執行所生之損
    害66,020元。我查封時，本來可以封裡面動產，但被告弟弟
    反鎖，我沒有辦法查封裡面動產，才查封外面動產，才花費
    我那麼多錢等語。並聲明：被告應給付原告66,020元。
二、被告主張如附件2之書狀所載（依據民事訴訟法第436條之23
    準用第434條第1項規定），並於本院審理時補充：我同意給
    付300元給原告當作本件利息損失，其他的金額我不同意，
    因為依法無據。本件的提存金我已經聲請更正為11,554元，
    我之前提存的金額為66,020元，我有聲請提存所退還，還在
    辦退款手續等語。
三、本院之判斷：
　㈠經查，原告前以其對訴外人陳建銘之債權未獲清償為由，聲
    請對陳建銘為強制執行，經本院以109年度司執更一字第1號
    清償票款事件（下稱系爭執行事件）受理，原告並於民國11
    0年1月20日指封花蓮縣○○鄉○○村○○0○0號房屋（下稱系爭房
    屋）周圍土地上之動產（動產範圍即如本院110年度花簡字
    第272號民事判決書所附之附件動產查封物品清單所示之動
    產，見本院卷第29至32頁，下稱系爭動產），被告主張系爭
    動產為其所有或第三人所有，依強制執行法第15條規定向本
    院對原告提起第三人異議之訴，請求系爭執行事件於110年1
    月20日就系爭動產之查封程序應予撤銷（案號：本院110年
    度花簡字第272號）。另被告亦聲請於上開第三人異議之訴
    事件確定前系爭執行事件應予停止執行之事件，經本院以11
    0年度聲字第21號裁定命被告為原告供擔保66,020元後，系
    爭執行事件中原告於110年1月20日就花蓮縣○○鄉○○村○○0○0
    號房屋內動產所為之強制執行程序，於上開第三人異議之訴
    事件判決確定、和解、撤回起訴或其他原因終結前，應暫予
    停止。被告即依該裁定向本院提存所提存66,020元（案號：
    本院110年度存字第118號）。又兩造均不服該裁定並提起抗
    告，經本院以110年簡聲抗字第4號裁定就上開擔保金更正為
    11,554元，房屋門牌更正為系爭房屋等，並駁回兩造之抗告
    。另本院110年度花簡字第272號第三人異議之訴事件經本院
    審理後，認被告請求無理由而駁回其訴。被告不服提起上訴
    ，經本院於111年7月19日以111年度簡上字第23號民事判決
    駁回被告之上訴並確定。又被告持本院110年簡聲抗字第4號
    民事裁定向本院提存所為提存11,554元等節，有上開民事事
    件之裁判書、上開提存書及繳款書等影本附卷可參（見本院
    卷第25至39頁、第95至107頁、第123至125頁、第175頁），
    且有本院調取之上開執行卷、民事卷等卷宗核閱無誤，應可
    信為真。
  ㈡被告就原告本件請求中既已表示同意給付原告300元（見本院
    卷第173頁），故原告就此範圍之請求即為有理由，應予准
    許。
　㈢按因故意或過失，不法侵害他人之權利者，負損害賠償責任
    。民法第184條第1項前段定有明文。又損害賠償之債，旨在
    填補損害，關於損害額之計算，應以實際所受損害為基準，
    無損害即無賠償可言（最高法院111年度台上字第1909 號判
    決意旨參照）。另損害賠償之債，以有損害之發生及有責任
    原因之事實，並二者之間，有相當因果關係為成立要件。故
    原告主張損害賠償之債，如不合於此項成立要件者，即難謂
    有損害賠償請求權存在（最高法院105年度台上字第 1185號
    判決意旨參照）。另按第三人就執行標的物有足以排除強制
    執行之權利者，得於強制執行程序終結前提起異議之訴，為
    強制執行法第15條前段所明定，可見提起第三人異議之訴，
    係該第三人為免強制執行程序損及其財產及權益之救濟程序
    ，以避免因執行程序受到難以回復之損害。再按人民有訴訟
    權利乃憲法所明定，故人民之權益若遭受侵害或有受侵害之
    虞，自得藉由法律程序以求救濟或預防。又因故意或過失，
    不法侵害他人之權利者，依民法第184條第1項前段規定，固
    需負損害賠償責任，然民事訴訟敗訴之原因多端，除當事人
    無故濫訴、不明法律或事實而誤認其有正當權利者外，其他
    因法律關係主張錯誤、舉證不足，或因法院證據取捨結果而
    受敗訴者，亦非鮮見，是尚不得逕憑訴訟之結果，即遽以認
    為受敗訴判決之當事人其所主張之權利不實，有故意或欠缺
    注意之過失情形（臺灣高等法院臺南分院108年度上字第79
    號判決意旨參照）。另債務人依強制執行法第14條規定提起
    債務人異議之訴，並依強制執行法第18條規定聲請裁定停止
    強制執行程序，係行使法律所賦予之訴訟權利，通常欠缺不
    法性，原則上無須對執行債權人負侵權行為之損害賠償責任
    ，僅於符合侵權行為要件，致生執行債權人損害時，始例外
    對該債權人負侵權行為之損害賠償責任（最高法院108年度
    台上字第1850號判決意旨參照）。
　㈣就原告除上開300元以外之其餘請求部分，原告無非係主張陳
    建銘有對原告欠錢未還，及主張因系爭執行事件而支出相關
    執行費用等，認原告因被告之聲請停止執行行為受有損害，
    依民法第184條第1項前段規定，請求被告賠償，原告並提出
    證人證明書、現場照片、本院民事執行處函文、付房租等證
    明書及照片、執行費用明細、結帳單、開鎖收據、花蓮縣商
    業會收費收據、本院繳費收據、便當收據、建物謄本等為證
    （見本院卷第21至23頁、第43至46頁、第65至67頁、第133
    至167頁）。查，原告上開主張所謂之損害，經核屬對陳建
    銘之債權，或於系爭執行事件所生之執行費用債權等，顯難
    認此係原告因上開停止執行而生之損害，又原告未能再提出
    其他事證證明其確因系爭執行事件有上開停止執行之情而受
    有損害，及被告有何故意、過失之侵權行為等，故依上開規
    定及說明，原告其餘請求，應無理由。
四、綜上所述，原告依上開規定請求被告給付其300元，為有理
    由，應予准許，逾此範圍之請求，則無理由，應予駁回。
五、本件係就民事訴訟法第436條之8第1項適用小額程序所為被
    告部分敗訴之判決，依同法第436條之20規定，就原告勝訴
    部分應依職權宣告假執行。另依同法第392條規定，依職權
    宣告被告為原告供相當金額之擔保後得免為假執行。
六、本件事證已臻明確，兩造其餘攻擊防禦方法與證據，核與判
    決之結果不生影響，爰不一一論列，併此敘明。
七、訴訟費用負擔之依據：民事訴訟法第79條、第436條之19第1
    項。
中　　華　　民　　國　　111 　年　　12　　月　　14　　日
                  花蓮簡易庭    法  官  鍾志雄
以上正本係照原本作成。
如不服本判決，應於送達後20日內，向本院提出上訴狀，並繳納上訴審裁判費 (上訴狀須表明上訴理由並須按他造當事人之人數附繕本)，如委任律師提起上訴者，應一併繳納上訴審裁判費。對於小額程序之第一審判決之上訴，非以其違背法令之理由，不得為之。且上訴狀內應記載表明（一）原判決所違背之法令及其具體內容。（二）依訴訟資料可認為原判決有違背法令之具體事實者。 　　　　　　　　　　　
中　　華　　民　　國　　111 　年　　12　　月　　14　　日
                                書記官  胡釋云